Config:
  hfst:
    Gen: ../../../src/generator-gt-norm.hfst
    Morph: ../../../src/analyser-gt-norm.hfst
  xerox:
    Gen: ../../../src/generator-gt-norm.xfst
    Morph: ../../../src/analyser-gt-norm.xfst
    App: lookup

Tests:
  
  Verb - wicih - help : # Ordinary TA verb - full paradigm
     wicih+V+TA+Ind+Prs+1Sg+3SgO: niwicihâw
     wicih+V+TA+Ind+Prs+2Sg+3SgO: kiwicihâw
     wicih+V+TA+Ind+Prs+3Sg+3SgO: wicihêw
     wicih+V+TA+Ind+Prs+3oSg+3SgO: wicihêyiwa
     wicih+V+TA+Ind+Prs+1Pl+3SgO: niwicihânân
     wicih+V+TA+Ind+Prs+12Pl+3SgO: kiwicihânaw
     wicih+V+TA+Ind+Prs+2Pl+3SgO: kiwicihâwâw
     wicih+V+TA+Ind+Prs+3Pl+3SgO: wicihêwak
     wicih+V+TA+Ind+Prs+3oPl+3SgO: wicihêyiwa

     wicih+V+TA+Ind+Prs+1Sg+3PlO: niwicihâwak
     wicih+V+TA+Ind+Prs+2Sg+3PlO: kiwicihâwak
     wicih+V+TA+Ind+Prs+3Sg+3PlO: wicihêw
     wicih+V+TA+Ind+Prs+3oSg+3PlO: wicihêyiwa
     wicih+V+TA+Ind+Prs+1Pl+3PlO: niwicihânânak
     wicih+V+TA+Ind+Prs+12Pl+3PlO: kiwicihânawak
     wicih+V+TA+Ind+Prs+2Pl+3PlO: kiwicihâwâwak
     wicih+V+TA+Ind+Prs+3Pl+3PlO: wicihêwak
     wicih+V+TA+Ind+Prs+3oPl+3PlO: wicihêyiwa

     wicih+V+TA+Ind+Prs+3Sg+1SgO: niwicihik
     wicih+V+TA+Ind+Prs+3Sg+2SgO: kiwicihik
     wicih+V+TA+Ind+Prs+3Sg+3SgO: [wicihik, wichikow]
     wicih+V+TA+Ind+Prs+3oSg+3oSgO: wicihikoyiwa
     wicih+V+TA+Ind+Prs+3Sg+1PlO: niwicihikonân
     wicih+V+TA+Ind+Prs+3Sg+12PlO: kiwicihikonaw
     wicih+V+TA+Ind+Prs+3Sg+2PlO: kiwicihikowâw
     wicih+V+TA+Ind+Prs+3Sg+3PlO: [wicihikowak, wicihikak]
     wicih+V+TA+Ind+Prs+3oSg+3oPlO: wicihikoyiwa
     
     wicih+V+TA+Ind+Prs+3Pl+1SgO: niwicihikwak
     wicih+V+TA+Ind+Prs+3Pl+2SgO: kiwicihikwak
     wicih+V+TA+Ind+Prs+3Pl+3SgO: wichikow
     wicih+V+TA+Ind+Prs+3Pl+1PlO: niwicihikonânak
     wicih+V+TA+Ind+Prs+3Pl+12PlO: kiwicihikonawak
     wicih+V+TA+Ind+Prs+3Pl+2PlO: kiwicihikowâwak
     wicih+V+TA+Ind+Prs+3Pl+3PlO: wicihikowak
     wicih+V+TA+Ind+Prs+3oSg+3oPlO: wicihikoyiwa

     wicih+V+TA+Sbj+1Sg+3SgO: ê-niwicihak
     wicih+V+TA+Sbj+2Sg+3SgO: ê-kiwicihat
     wicih+V+TA+Sbj+3Sg+3SgO: ê-wicihât
     wicih+V+TA+Sbj+3oSg+3SgO: ê-wicihâyit
     wicih+V+TA+Sbj+1Pl+3SgO: ê-niwicihâyâhk
     wicih+V+TA+Sbj+12Pl+3SgO: ê-kiwicihâyâhk
     wicih+V+TA+Sbj+2Pl+3SgO: ê-kiwicihâyêk
     wicih+V+TA+Sbj+3Pl+3SgO: ê-wicihâcik
     wicih+V+TA+Sbj+3oPl+3SgO: ê-wicihâyit
     
     wicih+V+TA+Sbj+1Sg+3PlO: ê-niwicihakik
     wicih+V+TA+Sbj+2Sg+3PlO: ê-kiwicihacik
     wicih+V+TA+Sbj+3Sg+3PlO: ê-wicihât
     wicih+V+TA+Sbj+3oSg+3PlO: ê-wicihâyit
     wicih+V+TA+Sbj+1Pl+3PlO: ê-niwicihâyâhkik
     wicih+V+TA+Sbj+12Pl+3PlO: ê-kiwicihâyâhkok
     wicih+V+TA+Sbj+2Pl+3PlO: ê-kiwicihâyêkok
     wicih+V+TA+Sbj+3Pl+3PlO: ê-wicihâcik
     wicih+V+TA+Sbj+3oPl+3PlO: ê-wicihâyit
     


     wicih+V+TA+Fut+1Sg+3SgO: wicihaki
     wicih+V+TA+Fut+2Sg+3SgO: wicihaci
     wicih+V+TA+Fut+3Sg+3SgO: wicihâci
     wicih+V+TA+Fut+3oSg+3SgO: wicihâyici
     wicih+V+TA+Fut+1Pl+3SgO: wicihâyâhki
     wicih+V+TA+Fut+12Pl+3SgO: wicihâyâhko
     wicih+V+TA+Fut+2Pl+3SgO: wicihâyêko
     wicih+V+TA+Fut+3Pl+3SgO: wicihâtwâwi
     wicih+V+TA+Fut+3oPl+3SgO: wicihâyici

     wicih+V+TA+Fut+1Sg+3PlO: wicihakwâwi
     wicih+V+TA+Fut+2Sg+3PlO: wicihatwâwi
     wicih+V+TA+Fut+3Sg+3PlO: wicihâci
     wicih+V+TA+Fut+3oSg+3PlO: wicihâyici
     wicih+V+TA+Fut+1Pl+3PlO: wicihâyâhkwâwi
     wicih+V+TA+Fut+12Pl+3PlO: wicihâyâhkwâwi
     wicih+V+TA+Fut+2Pl+3PlO: wicihâyêkwâwi
     wicih+V+TA+Fut+3Pl+3PlO: wicihâtwâwi
     wicih+V+TA+Fut+3oPl+3PlO: wicihâyici




